# 集团内部设备买卖会计处理求助

提问人：superke7 时间：2022-06-06 17:49:46
陈版主您好！请教陈版主关于集团内买卖设备的问题：
A公司和B公司属于同一集团内的公司，A公司从B公司购买大型需要安装的设备
（ 1 ）A公司应于何时暂估计入在建工程？
（ 2 ）B公司应于何时确认收入？
（ 3 ）A公司确认在建工程与B公司确认收入，是否应该在同一个时点？
目前实务中的处理方式为：设备到达A公司现场且经过初步验收，就暂估确认在建工程，但此时B公司尚未达到收入确认时点，结果是该资产在AB公司账面重复体现，且双方的往来及交易也对不上；若A公司不确认在建工程，等到B确认收入时（安装并试运行合格）再同时确认在建工程，则此时也无需经过在建工程了，直接计入固定资产即可，感觉在建工程在这个业务中失去了意义
非常感谢并期待您的回复！

回答人：chenyiwei
理论上两者的会计处理应当是衔接的，即以控制权转移为标志，B确认收入，A确认在建工程。
实务中，A公司基于避免少计负债和资产的考虑，可以在设备通过初步验收时确认在建工程和应付款项，但在编制合并报表时予以冲回，并将A公司账面的发出商品（或合同履约成本）在合并报表层面重分类为在建工程。